【裁判字號】    99,台抗,547
【裁判日期】    990715
【裁判案由】    所有權移轉登記聲請法官迴避
【裁判全文】
最高法院民事裁定              九十九年度台抗字第五四七號
抗  告  人  甲○○
上列抗告人因與相對人何陳月錦等間請求所有權移轉登記事件，
聲請法官迴避，對於中華民國九十九年四月二十九日台灣高等法
院台中分院裁定（九十九年度聲字第三四號），提起抗告，本院
裁定如下：
    主  文
抗告駁回。
抗告訴訟費用由抗告人負擔。
    理  由
按民事訴訟法第三十三條第一項第二款固規定法官有應自行迴避
而不自行迴避以外之情形，足認其執行職務有偏頗之虞者，當事
人得聲請法官迴避。然所謂法官執行職務有偏頗之虞，係指法官
對於訴訟標的有特別利害關係，或與當事人之一造有密切之交誼
或嫌怨，或基於其他情形，客觀上足疑其為不公平之審判者而言
。若僅憑當事人之主觀臆測，或不滿意法官進行訴訟遲緩，或認
法官指揮訴訟欠當，或法官參與別一訴訟事件之裁判，於理由項
下表示關於當事人攻擊或防禦方法之意見及法律上之意見，對於
現尚繫屬之訴訟事件當事人一造，縱有不利，均不得認其執行職
務有偏頗之虞。本件抗告人於原法院聲請承辦之合議庭法官童有
德、鄭金龍、王重吉法官（下稱童有德等法官）迴避，無非以：
上開法官曾參與原法院另件九十八年度重上字第七九號損害賠償
事件之判決（下稱第七九號判決），其等執行本件再審事件（原
法院九十九年度重再字第一號）訴訟之職務，自難期客觀審認，
足認有偏頗之虞；且兩造間之該另件損害賠償事件及九十八年度
重上字第一○一號返還股票事件，繫屬於原法院之時間相距甚短
，而該二事件又與本件再審事件均抽籤分案由王重吉法官承辦，
亦異於常情，爰聲請承辦之童有德等法官迴避云云為論據。惟原
法院以：抗告人所指各情，僅係合議庭之童有德等法官就第七九
號判決所為法律上之判斷即對兩造攻擊或防禦方法所表示之意見
，或抗告人個人主觀之臆測，或屬於法院行政事務之分配，非合
議庭或任一法官所得干預，而分案歸由何法官承審，更與其調查
事證及裁量權之行使無關，自難憑此即認本件合議庭童有德等法
官於執行職務有偏頗之虞。因而裁定駁回抗告人之聲請，依上說
明，經核於法洵無違誤。抗告意旨，指摘原裁定不當，聲明廢棄
，非有理由。
據上論結，本件抗告為無理由。依民事訴訟法第四百九十五條之
一第一項、第四百四十九條第一項、第九十五條、第七十八條，
裁定如主文。
中    華    民    國  九十九  年    七    月   十五   日
                      最高法院民事第三庭
                          審判長法官  蘇  茂  秋
                                法官  李  慧  兒
                                法官  王  仁  貴
                                法官  張  宗  權
                                法官  高  孟  焄
本件正本證明與原本無異
                                      書  記  官
中    華    民    國  九十九  年    七    月  二十七  日
                                                      V

司法院資訊處製作；財團法人民間司法改革基金會備份。
